臺灣苗栗地方法院刑事判決　　　　　　　 94年度易字第623號
公　訴　人　臺灣苗栗地方法院檢察署檢察官
被　　　告　辛○○
　　　　　　丁○○
上列被告等因竊盜等案件，經檢察官提起公訴（94年度偵字第23
28號、第3161號、94年度毒偵字第1286號），及移送併案審理（
94年度毒偵字第1389號），本院合議庭裁定依簡式審判程序，判
決如下：
    主  文
辛○○共同連續踰越牆垣竊盜，累犯，處有期徒刑壹年捌月。
丁○○共同踰越牆垣竊盜，累犯，處有期徒刑拾月；又連續施用
第二級毒品，累犯，處有期徒刑捌月，應執行有期徒刑壹年伍月
。
    事  實
一、辛○○於民國89年間，曾因毀損及違反毒品危害防制條例案
    件，經本院判處有期徒刑5 月、6 月確定，合併定執行刑有
    期徒刑10月，於90年11月30日執行完畢；復於91年間因竊盜
    案件，經本院判處有期徒刑10月確定，於92年2 月26日執行
    完畢。丁○○於81年間，曾因違反麻醉藥品管理條例案件，
    經台灣新竹地方法院判處有期徒刑5 年6 月確定，81年間因
    違反麻醉藥品管理條例等經台灣高等法判處有期徒刑1 年2
    月、6 月確定，上開三罪合併定執行刑為6 年10月，於84年
    6 月23日假釋出獄；又於85年間因違反藥事法等案件，經法
    院判處有期徒刑6 月確定，嗣經撤銷假釋而入監接續執行殘
    刑4 年4 月4 日，於88年6 月24日再度假釋出監；88年間因
    違反毒品危害防制條例案件，經撤銷假釋，又於89年6 月9
    日，再接續執行殘刑2 年3 月11日，於91年8 月19日執行完
    畢，又曾因施用毒品案件，經觀察、勒戒於89年9 月5 日認
    無繼續施用傾向而釋放，並由臺灣苗栗地方法院檢察署以89
    年度毒偵字第1659號為不起訴處分確定。辛○○、丁○○復
    基於為自己不法所有之意圖，辛○○並基於概括之犯意，連
    續於下列時、地竊取他人財物：
　(一)辛○○與許明河（本院另案審理）基於共同之犯意聯絡，於
    94年6 月17日晚上10時許至同年月18日凌晨0 時30分許，在
    新竹市○○區○○里○○路○段295 號之乙○○所開設之「
    均益環保企業社」，利用該企業社無人居住，且鐵欄杆破舊
    毀損，推由許明河自大門無欄杆阻攔處進入，接續竊得擴大
    機1 台、CD播放機1 台、手提CD音響2 台（LUCKY 幸福牌1
    台、OPAZ牌1 台，起訴書誤載為1 台）、21吋電視3 台、發
    電機1 台等物品，並由辛○○負責在門外把風及將所竊得之
    物搬運上車，嗣於同年月20日上午8 時40分許，經警在辛○○苗栗縣頭份鎮○○○路173 巷36弄5 號住處扣得擴大機1
    台、手提CD音響1 台及21吋電視機1 台後，始循線查獲。
  (二)辛○○於94年6 月26日上午9 時許，承前概括犯意，連續在
    苗栗縣頭份鎮○○里○○鄰○○○道路，以徒手強拉之方式，
    先後竊得路旁懸掛在電桿上之庚○○、戊○○、甲○○及己○○等人所有之不銹鋼開關外殼共4 個。
　(三)辛○○復承前開概括犯意，與丁○○基於共同之犯意聯絡，
    於94年6 月26日下午5 時許，由辛○○駕車搭載丁○○前往
    苗栗縣頭份鎮○○里○○街29號丙○○之已停工工廠，辛○○將汽車停放在該工廠門口旁，再攀爬踰越該工廠之牆垣，
    進入工廠內接續竊得鋁門窗1 個、不銹鋼開關箱2 個等白鐵
    製品，丁○○則在工廠外把風，嗣於同日下午5 時20分許，
    辛○○將竊得之白鐵製品丟出牆外時，為警當場查獲，復在
    辛○○車上扣得上揭(二)所載之不銹鋼開關外殼4 個。
二、丁○○於觀察、勒戒執行完畢釋放後5 年內，基於連續施用
    第二級毒品安非他命之概括犯意，分別於94年6 月24日晚上
    7 、8 時、同年月25日零時許，在其苗栗縣頭份鎮下興里10
    鄰山下7 號之住處，以將安非他命置於玻璃球內燒烤產生煙
    霧之方式，各施用第二級毒品安非他命1 次。嗣於同年月26
    日下午5 時20分許，因上揭竊盜案為警查獲採尿始發覺上情
    。
三、案經新竹市警察局第三分局報請台灣新竹地方法院檢察署檢
    察官呈請台灣高等法院檢察署令轉台灣苗栗地方法院檢察署
    偵查起訴，及由苗栗縣警察局苗栗分局報請同署檢察官偵查
    起訴。
    理  由
一、被告辛○○有事實欄一、(一)之竊盜犯行部分，業據其於本院
    審理時供認不諱，而其確實有與另案被告許明河，共同行竊
    被害人乙○○所有之擴大機1 台、CD播放機1 台、手提CD音
    響2 台、21吋電視3 台、發電機1 台之犯行，亦據許明河於
    警詢及偵查中供稱：我是與辛○○共同侵入竊取，由我進入
    搬出，再由辛○○搬到我的汽車，竊取擴大機1 台、CD播放
    機1 台、幸福牌手提CD音響1 台、OPAZ牌手提CD音響1 台、
    21吋電視機3 台，我是從大門進入，因為大門欄杆壞了3 枝
    等語屬實（參94年度偵字第3477號卷第15頁、第72頁），此
    外復有被害人乙○○領回失竊物品所出具之贓物認領保管單
    一紙、現場照片25幀在卷足資佐證（參同前第3477號偵查卷
    第46至60頁），是被告辛○○此部分之認罪與事實相符。又
    被告辛○○有事實欄一、(二)之竊盜犯行部分，亦據其於本院
    審理時供認不諱，核與被害人庚○○、戊○○、甲○○及己○○於警詢指述遭竊之情節相符（參見94年度偵字第2328號
    偵查卷第71、99、102 、106 頁），並有贓物認領保管單四
    紙（參見同前第2328號偵查卷第73、101 、105 、108 頁）
    、扣押物品目錄表1 紙、照片6 張（參見同前第2328號偵查
    卷第46頁、第49至51頁）附卷可資參照，被告辛○○此部分
    之自白亦與事實相符，足堪採信。另被告辛○○與丁○○有
    事實欄一、(三)之共同竊盜犯行，業據被告二人於本院審理時
    供認不諱，核與被害人丙○○於警詢指述遭竊之情節相符（
    參見同前第2328號偵查卷第67頁），並有贓物認領保管單1
    紙、扣押物品目錄表1 紙、照片4 張（參見同前第2328號偵
    查卷第70、46至48頁）在卷可稽，被告二人自白與事實相符
    。
二、被告丁○○有事實欄二施用第二級毒品安非他命2 次之犯行
    ，業據被告丁○○於警詢、偵查中及本院審理時坦承不諱，
    而其尿液經警採集送請檢驗結果，確呈有甲基安非他命陽性
    反應，有苗栗縣警察局頭份分局違反毒品危害防制條例案件
    嫌疑人尿液鑑驗代碼對照表、中山醫學大學附設醫院藥物濫
    用檢測中心94年7 月7 日所出具之檢驗結果報告影本各一紙
    （參見94年度毒偵字第1389號第24、25頁）在卷足憑，被告
    自白其有施用第二級毒品安非他命2 次之犯行，應堪信為真
    實。被告丁○○曾因施用毒品案件，經觀察、勒戒於89年9
    月5 日認無繼續施用傾向而釋放，並由臺灣苗栗地方法院檢
    察署以89年度毒偵字第1659號為不起訴處分確定，有臺灣高
    等法院被告全國前案紀錄表一份在卷足憑，被告丁○○於觀
    察、勒戒執行完畢後5 年內，再犯施用第二級毒品之犯行，
    洵堪認定。
三、核被告辛○○於事實欄一之(一)所為，因該大門之欄杆已毀損
    而喪失門扇攔阻效果，是被告辛○○此部分行為係犯刑法第
    320 條第1 項竊盜罪，其與許明河間有犯意聯絡及行為分擔
    ，應論以共同正犯；被告辛○○於事實欄一之(二)，乃先後於
    不同地點竊得分屬4 人所有之不銹鋼開關外殼共4 個，此4
    次之行為，均係犯行法第320 條第1 項之竊盜罪；被告二人
    於事實欄一之(三)所為，係犯行法第321 條第1 項第2 款之加
    重竊盜罪，被告二人間有犯意聯絡，行為分擔，亦應論以共
    同正犯；被告丁○○於事實欄二所為，均係犯毒品危害防制
    條例第10條第2 項施用第二級毒品罪，其非法持有第二級毒
    品安非他命之低度行為，應為施用之高度行為所吸收，不另
    論罪。被告辛○○先後6 次（事實欄一之(二)為4 次）之竊盜
    犯行，時間緊接，所犯罪名之構成要件相同，顯係基於概括
    之犯意而為，應依連續犯之規定，論以情節較重之踰越牆垣
    竊盜之一罪，並依法加重其刑。被告丁○○先後2 次施用第
    二級毒品安非他命犯行，時間緊接，所犯罪名之構成要件相
    同，顯係基於概括之犯意而為，應依連續犯之規定，論以一
    罪，並依法加重其刑，被告丁○○所犯上揭二罪間，犯意各
    別，罪名不同，應分論併罰之。被告二人分別有事實欄所示
    之前科，有台灣高等法院被告全國前案紀錄表各一份在卷可
    按，被告二人均於執行完畢後，5 年內再犯本件有期徒刑以
    上之罪，均為累犯，應依刑法第47條之規定，分別遞加重其
    刑及加重其刑（被告丁○○加重竊盜1 次部分）。爰審酌被
    告辛○○一再犯竊盜罪，理應重罰，惟其所竊取之財物並非
    貴重，且所取得之物品已由被害人領回，及犯後能坦白認罪
    等一切情狀。另審酌被告丁○○於竊盜部分係擔任把風，又
    一再非法施用毒品，惟所竊取之物已由被害人領回，而其施
    用毒品僅戕害個人身心健康，及犯後能坦白承認等一切情狀
    ，認檢察官對被告辛○○、丁○○二人，分別具體求刑有期
    徒刑1 年10月及1 年6 月，稍嫌過重，而略微調降，量處被
    告主文所示之刑，以資懲儆。
四、台灣苗栗地方法院檢察署檢察官，就被告丁○○有事實欄二
    於94年6 月25日上午零時許，施用第二級毒品安非他命之犯
    行，而以該署94年度毒偵字第1389號偵查卷，移送本院併案
    審理，因移送併辦部分，與起訴被告丁○○施用毒品部分，
    有連續犯之裁判上一罪關係，依審判不可分原則，本院自應
    一併予以審理，附此敘明。
據上論斷，應依刑事訴訟法第273 條之1 第1 項、第299 條第1
項前段，毒品危害防制條例第10條第2 項，刑法第11 條 、第28
條、第56條、第321 條第1 項第2 款、第47條、第51 條 第5 款
，判決如主文。
本案經檢察官劉玉書到庭執行職務。
中　　華　　民　　國　　94　　年　　10　　月　　19　　日
                  刑事第三庭    法　官　吳國聖
以上正本與原本無異。
如不服本判決應於送達後10日內向本院提出上訴狀（須附繕本）
。
中　　華　　民　　國　　94　　年　　10　　月　　19　　日
                            　　書記官　歐明秀
附錄本案論罪科刑法條全文
刑法第321條
犯竊盜罪而有左列情形之一者，處 6 月以上、 5 年以下有期徒
刑：
一  於夜間侵入住宅或有人居住之建築物、船艦或隱匿其內而犯
    之者。
二  毀越門扇、牆垣或其他安全設備而犯之者。
三  攜帶兇器而犯之者。
四  結夥三人以上而犯之者。
五  乘火災、水災或其他災害之際而犯之者。
六  在車站或埠頭而犯之者。
毒品危害防制條例第10條第2項
施用第二級毒品者，處 3 年以下有期徒刑。
